Minutes et répertoires du notaire Pierre GUILLARD, 4 janvier 1605 - juin 1618 (étude XXIII)
Archives nationales
- Minutes de Pierre GUILLARD, novembre 1602 - 1618; MC/ET/XXIII/223 - MC/ET/XXIII/257
  - Minutes. 1615, janvier - juin, janvier - juin 1615; MC/ET/XXIII/250; registre. Document détérioré.
    - BERNARD (François) maître peintre à Paris et peintre ordinaire de la Reine demeurant rue de la Verrerie § Bail par Anne BERNARD, peintre à Soissons, actuellement à Paris, rue des Prêcheurs, enseigne de la Pomme de pin, à. .., son oncle, de la 10e partie de la maison de la rue de la Verrerie et de la 10e partie d'une maison, jardins et vignes à Fontenay près de Bagneux, pour 9 ans, moyennant 23 livres 12 sols de loyer annuel, 18 mars 1615; MC/ET/XXIII/250
      bail; Bernard, François
    - ELBÈNE (Catherine d') femme de Barthélemy d'ELBENE, chevalier, gentilhomme ordinaire de la chambre du Roi, commandant aux Cent chevau-légers de Monseigneur, frère du Roi, demeurant rue Coquillière, paroisse Saint-Eustache § Quittance de Catherine d'ELBÈNE à Nicolas DUMET, boulanger de la vannerie du Roi, demeurant à Coubert en Brie à présent logé à Paris Place Royale, curateur aux biens vacants de défunte Philippe de POULENOY, dame douairière de LOURE, veuve de Claude LE GOUX seigneur de Loure., 26 mars 1615; MC/ET/XXIII/250
      quittance; Elbène, Catherine d'
    - TROISFONTAINES (abbaye de) § Deux actes (quittance et transaction) entre Henry LE PICART, conseiller et aumônier du Roi, abbé commendataire de l'abbaye de TROISFONTAINES, diocèses de Châlons, demeurant rue de la Harpe, et Nicolas FAUCHAT, marchand demeurant à La Forge-du-Magny près de Saint-Dizier, l'un des fermiers et administrateur de l'abbaye de TROISFONTAINES, actuellement à Paris, au sujet du revenu temporel de l'abbaye de TROISFONTAINES; (Même date: déclaration), 26 mars 1615; MC/ET/XXIII/250
      déclaration; Troisfontaines, abbaye de
    - BACOT (Elisabeth) veuve de Claude DU VERGER, contrôleur de la maison du Roi, demeurant rue Saint-Jacques, paroisse Saint-Benoît § Compte entre Elisabeth BACOT comme héritière de défunt Grégoire BACOT, commissaire examinateur au Châtelet, et Henry DESVAULX, procureur au Châtelet., 3 avril 1615; MC/ET/XXIII/250
      compte; Bacot, Elisabeth
    - Constitution par Denis Aubert, maître vinaigrier à Paris, et Perrette Dubu, sa femme, demeurant rue du Vieux-Colombier, à Mathieu Bontemps, notaire au Châtelet, demeurant rue et paroisse Saint-André-des-Arts, de 37 l. 10 s. de rente, moyennant 600 l., dont quittance à Mathieu Bontemps., 7 avril 1615; MC/ET/XXIII/250
      constitution de rente; Saint-André-des-Arts (rue); Vieux-Colombier (rue du); Aubert, Denis; Bontemps, Mathieu; Dubu, Perrette; notaire; vinaigrier
    - TRIBOULLET (Pierre) marchand papetier, bourgeois de Paris § Deux quittances de rachat par Geneviève CHOBERT veuve de Pierre TRIBOULET demeurant rue Traversine dite de Versailles; Offres au nom de ladite CHOBERT; Quittance de Jean SEIGNEUR, marchand papetier à Paris, à ladite CHOBERT en règlement d'une obligation de Jeanne CHOBERT veuve de Nicolas NOLLANT, 13, 14 et 15 avril 1615., 13 avril 1615 - 15 avril 1615; MC/ET/XXIII/250
      obligation; quittance; Triboullet, Pierre
    - SEIGNEUR (Jean) marchand papetier, bourgeois de Paris, demeurant rue de la Truanderie, paroisse Saint-Eustache § Quittance de Jean SEIGNEUR à Geneviève CHOBERT, veuve de Pierre GRIBOULLET, aussi marchand papetier à Paris, en règlement d'une obligation de Jeanne CHOBERT, veuve Nicolas NOLLANT., 15 avril 1615; MC/ET/XXIII/250
      quittance; Seigneur, Jean
    - CRUSSOL (Emmanuel de) Duc d'UZES, pair de France, prince de SOYON, baron de LEVIS et autres lieux, demeurant ordinairement à Uzès, à présent logé à Paris, rue d'Anjou, paroisse Saint-André-des-Arts § Vente par Emmanuel de CRUSSOL à Claude LELEU, bourgeois de Paris, demeurant à l'avaloir du Pont Saint-Michel, paroisse Saint-André-des-Arts, d'une coupe de bois de 550 arpents de la baronnie de Lévis, moyennant 110 livres 3 sols 6 deniers par arpent et ce pour dédommager les créanciers et faire cesser les saisies sur ladite baronnie., 1er mai 1615; MC/ET/XXIII/250
      acte de vente; Uzès, Emmanuel de Crussol (1570?-1657, duc d')
    - SERRURIER (Me) (Apprentissage) § Mise en apprentissage par Nicolas LHOMME, maître serrurier à Troyes, à présent logé à Paris, rue de la Parcheminerie, pour 4 ans, de Pierre LHOMME, son fils, âgé de 15 ans, chez François LHOMME, aussi. .., à Paris, rue de la Parcheminerie, sans aucun débours., 4 mai 1615; MC/ET/XXIII/250
    - FOUR (rue du) à Saint-Germain-des-Prés Maison à l'enseigne l'Image Saint-Luc § Bail par Jean LEBRUN, procureur au Grand Conseil, pour 3 ans, à Thomas BAUDOUYN, maître barbier-chirurgien, rue Neuve à Saint-Germain-des-Prés, de maison de la rue du FOUR, à l'Image Saint-Luc, moyennant 300 livres de loyer annuel., 9 mai 1615; MC/ET/XXIII/250
    - MAUBERT (Place) Maison où pend pour enseigne l'Image Saint-Jacques § Echange entre Geoffroy DELON, tailleur d'habits demeurant à Nevers, étant à présent à Paris, et Nicolas NOEL, bourgeois de Paris rue de la Harpe, d'1/5 de la Place MAUBERT dont il a hérité de Renée PIJON, sa mère laquelle était héritière de défunte Louise BOUTEMOTTE, sa mère, contre une rente., 12 mai 1615; MC/ET/XXIII/250
      échange; Maubert, Place
    - GOVEL (Jeanne) veuve de Antoine CONTE, boulanger, demeurant rue de la Harpe § Mariage de Jean DUCHARNE, maître chaudronnier rue de la Harpe, et de Jeanne GOVEL, 15 mai 1615; MC/ET/XXIII/250
      contrat de mariage; Govel, Jeanne
    - CHAUDRONNIER (Me), DUCHARNE (Jean) rue de la Harpe § Mariage de... et de Jeanne GOVEL, 15 mai 1615; MC/ET/XXIII/250
      contrat de mariage; Ducharne,Jean; Govel, Jeanne
    - DUCHARNE (Jean) maître chaudronnier demeurant rue de la Harpe § Mariage de .. et de Jeanne GOVEL, veuve d'Antoine CONTE, boulanger., 15 mai 1615; MC/ET/XXIII/250
      contrat de mariage; Ducharne, Jean
    - LINGER (marchand) BRIÈRE (René) rue de Sorbonne § Mariage de René BRIÉRE et de Marie CASSIN., 18 mai 1615; MC/ET/XXIII/250
      contrat de mariage; Brière, René
    - MACON (Me) AUTISSIER Jacques § Mariage en présence de..., 18 mai 1615; MC/ET/XXIII/250
      contrat de mariage; Autissier, Jacques
    - GAULTIER (Charles) marchand orfèvre § Mariage de René BRIERE, marchand linger et de Marie CASSIN en présence de..., 18 mai 1615; MC/ET/XXIII/250
      contrat de mariage; Gaultier, Charles
    - AUTISSIER (Jacques) maître maçon § Mariage du René BRIERE, marchand linger et de Marie CASSIN, en présence, de..., 18 mai 1615; MC/ET/XXIII/250
    - ORFÈVRE marchand, GAULTIER Charles § Mariage en présence de..., 18 mai 1615; MC/ET/XXIII/250
    - CASSIN (Marie) fille d'Etienne CASSIN maître chandelier en suif, bourgeois de Paris demeurant rue de la Harpe et de Madeleine DASSY, sa femme § Mariage de Marie CASSIN et de René BRIERE, marchand linger à Paris. Parmi les témoins pour Marie CASSIN: Pierre et Gilles CASSIN, marchands merciers, ses frères., 18 mai 1615; MC/ET/XXIII/250
      contrat de mariage; Cassin, Marie
    - CARROSSIER de la Reine LE GANGNEUX (Philippe) § Mariage en présence de Philippe LE GANGNEUX, 18 mai 1615; MC/ET/XXIII/250
      contrat de mariage; Le Gangneux, Philippe
    - APOTHICAIRE (Maître) DEMONCELT (Nicolas) § Mariage de Marie CASSIN, en présence de Nicolas DEMONCELT, son beau-frère, 18 mai 1615; MC/ET/XXIII/250
      contrat de mariage; Demoncelt, Nicolas
    - BRIÈRE (René) marchand linger demeurant rue de Sorbonne, fils de défunts Louis BRIERE, marchand de toile à Marsillé-la-Ville, pays du Maine, et de Michelle RIVIERE, sa femme § Mariage de René BRIÉRE et de Marie CASSIN, 18 mai 1615; MC/ET/XXIII/250
    - POITIERS § Vente par Louis de VILLOUTREYS, conseiller du Roi en sa cour de Parlement et Jeann-Henriette BOISSON, sa femme, demeurant à Paris rue du Paon, à Guy MACQUEGNON, demeurant à POITIERS paroisse Saint-Cibar, d'une maison sise à POITIERS, en la paroisse Saint-Paul, rue descendant de Notre-Dame la petite à la cathédrale Saint-Pierre, qui a été saisie et mise à prix à 10 000 livres, 19 mai 1615; MC/ET/XXIII/250
    - NORMAND (Gilles) Postulant en la charge de procureur en la cour de Parlement, demeurant près de l'Eglise de Paris, rue Saint-Christophe en la Cité, fils de défunts Jean NORMAND, avocat en la sénéchaussée d'Anjou à Angers et de Marie HEARD § Mariage de Gilles NORMAND et de Catherine NANTEAU, 22 mai 1615; MC/ET/XXIII/250
      contrat de mariage; Normand, Gilles
    - MACONNERIE (marché de) § Accords entre Simon PUTHOIS, maître maçon et Soeur Marguerite DARBOUGE, prieur du prieuré Notre-Dame-de-Grâce de la Ville l'Evêque-de Paris, à la suite du marché passé entre eux le 17 septembre, 23 et 27 janvier derniers pour la construction d'une église et monastère audit Prieuré., 25 mai 1615; MC/ET/XXIII/250
      accord; marché; Puthois, Simon; Darbouge, Marguerite; maçon
    - VILLE l'EVÊQUE les PARIS Prieuré Notre Dame de Grâce de la § Conventions, entre Simon PUTHOIS, maître maçon à Paris, et Soeur Marguerite DARBOUGE, prieure du. .., à la suite des marchés de construction d'une église et monastère au. .., faits entre eux les 17 septembre, 23 et 27 janvier derniers pardevant LE SEMELIER, 25 mai 1615; MC/ET/XXIII/250
      marché; La Ville-l'Evêque (faubourg); Puthois, Simon; Darbouge, Marguerite
    - HARCOURT (Jacques de) Chevalier, marquis de BEUVRON et Léonnor CHABOT, son épouse, à présent logés à Paris, rue Chanvrerie, ladite dame auparavant veuve de Louis de VIVONNE. § Plusieurs actes de Jacques de HARCOURT, juin 1615; MC/ET/XXIII/250
      Harcourt, Jacques de
    - ROUSSEAU (Guillaume) maître menuisier demeurant rue Christine § Constitution par .. à Jean AUTISSIER, maître maçon demeurant en ladite rue, de 50 livres de rente, moyennant 800 livres (à la suite: 1630, 13 août, rachat à Claude DUPRE, procureur au Châtelet, ayant droit dudit AUTISSIER), 4 juin 1615; MC/ET/XXIII/250
      constitution de rente; Rousseau, Guillaume
    - MACON (Me) bourgeois de Paris AUTISSIER Jean rue Christine § Constitution de rente à. .., 4 juin 1615; MC/ET/XXIII/250
    - AUTISSIER (Jean) maître maçon bourgeois de Paris, rue Christine § Constitution de rente par Guillaume ROUSSEAU, maître menuisier dite rue, à. .. (A la suite: 1630, 13 août, rachat à Claude DUPRE, procureur au Châtelet ayant droit de. ...), 4 juin 1615; MC/ET/XXIII/250
    - MENUISIER maître, ROUSSEAU Guillaume rue Christine § Constitution de rente par. .., 4 juin 1615; MC/ET/XXIII/250
    - Bail par Mathieu Bontemps, notaire au Châtelet, demeurant rue et paroisse Saint-André-des-Arts, à Lucien Barbe, maître paumier à Saint-Germain-des-Prés, pour 5 ans, de la maison et jeu de paume de la Salamandre sis sur les fossés entre les portes Saint-Germain et Saint-Michel, moyennant 300 l. de loyer annuel, l'entretien et les réparations., 5 juin 1615; MC/ET/XXIII/250
      bail; Saint-André-des-Arts (rue); Saint-Germain-des-Prés (hameau); Barbe, Lucien; Bontemps, Mathieu; notaire; paumier
    - PAUMIER (Me) BARBE (Lucien) demeurant au jeu de paume de la Salamandre sur le fossé d'entre les portes Saint-Germain- et Saint-Michel § Bail par Mathieu BONTEMPS, notaire au Châtelet, à Lucien BARBE, du jeu de paume de la Salamandre, 5 juin 1615; MC/ET/XXIII/250
      bail; Barbe, Lucien
    - JEU de PAUME de la SALAMANDRE sis sur le fossé entre les portes Saint-Germain-et-St-Michel § Bail par Mathieu BONTEMPS, notaire au Châtelet, pour 5 ans, à Lucien BARBE, maître paumier demeurant sur led fossé, de la maison et JEU de PAUME, moyennant 300 livres de loyer annuel, l'entretien et les réparations., 5 juin 1615; MC/ET/XXIII/250
    - ANGUS (comte d') § Devis et marché de sculpture pour la sépulture de Guillame comte d'ANGUS, par Pierre BERNARD, maître peintre et sculpteur à Paris, à Jacques DOUGLAS, frère germain du comte d'ANGUS, en l'abbaye Saint-Germain-des-Prés, 6 juin 1615; MC/ET/XXIII/250
      devis; marché; Angus, Jacques d'
    - MACONS à Paris AUTISSIER famille § Transaction entre Jean AUTISSIER, maître maçon demeurant rue Christine, Jacques AUTISSIER, maître maçon demeurant rue Saint-Nicolas-du-Chardonnet, Raoul DASNIERES, greffier de l'amirauté de France et Marie AUTISSIER, sa femme, d'une part, Madeleine VASSETZ, leur belle-mère, veuve de François AUTISSIER, maître maçon à Paris, d'autres part., 6 juin 1615; MC/ET/XXIII/250
      accord; Autissier, Jean; Autissier, Jacques; Dasnières, Raoul; Autissier, Marie; Vassetz, Madeleine; Autissier, François
    - SCULPTURE (marché de) § Devis de la sépulture à poser dans l'abbaye Saint-Germain-des-Prés au lieu où est la tombe de Guillaume Comte d'ANGUS, en la chapelle Saint-Guillaume, et marché par Pierre BERNARD, maître peintre et sculpteur à Paris, à Jacques DOUGLAS, chevalier, frère germain dudit comte, ce marché moyennant la somme de 2 500 livres., 6 juin 1615; MC/ET/XXIII/250
      devis; marché; sculpteur
    - SCULPTEUR (Me PEINTRE et) à Paris BERNARD (Pierre) rue Saint-Jacques paroisse Saint-Benoît § Devis et marché de sculpture par. .., 6 juin 1615; MC/ET/XXIII/250
      devis; marché; Bernard, Pierre
    - BERNARD (Pierre) maître peintre et sculpteur à Paris, demeurant rue Saint-Jacques, paroisse Saint-Benoît § Devis et marché par. .. à Jacques DOUGLAS, chevalier demeurant ordinairement à Edimbourg, actuellement logé à Paris, pour le tombeau du comte d'ANGUS, son frère germain, en l'abbaye Saint-Germain-des-Prés, 6 juin 1615; MC/ET/XXIII/250
    - AUTISSIER (famille) Maçons à Paris § Transaction entre Jean et Jacques AUTISSIER, Mes maçons à Paris, ledit Jean rue Christine, ledit Jacques rue Saint-Nicolas-du-Chardonnet, Raoûl DASNIERES, greffier de l'amirauté de France et Marie AUTISSIER, sa femme, frères et soeur, héritiers de défunts François AUTISSIER, maître maçon à Paris, d'une part et Madeleine VASSETZ, leur belle-mère, veuve dud défunt François AUTISSIER, leur père, d'autre part, demeurant rue de la Harpe, au sujet des conventions du contrat de mariage de ces derniers du 11 février 1605, par devant LE SEMELIER et COTHEREAU., 6 juin 1615; MC/ET/XXIII/250
      contrat de mariage; accord; Autissier, famille
    - SAINT-GERMAIN-des-PRÉS abbaye § Devis et marché de sculpture pour le tombeau, du comte d'ANGUS, en terré en la chapelle Saint-Guillaume de l'. .., par Pierre BERNARD, maître peintre et sculpteur à Paris, à Jacques DOUGLAS, frère germain dudit comte., 6 juin 1615; MC/ET/XXIII/250
      devis; marché; Douglas, Guillaume (1552-1611); Bernard, Pierre; Douglas, Jacques; Douglas, Germain
    - PEINTRE et SCULPTEUR (Me) à Paris BERNARD (Pierre) rue Saint-Jacques, paroisse Saint-Benoît § Devis et marché de sculpture par. .., 6 juin 1615; MC/ET/XXIII/250
    - ÉCOSSE § Devis et marché de sculpture par Pierre BERNARD, maître peintre et sculpteur à Paris, à Jacques DOUGLAS, chevalier, demeurant ordinairement à Douglas près d'Edimbourg capitale du royaume d'ÉCOSSE, à présent logé à Paris, rue Dauphine, pour le tombeau du comte d'ANGUS, son frère, germain, en la chapelle où il est enterré en l'abbaye Saint-Germain-des-Prés., 6 juin 1615; MC/ET/XXIII/250
      devis; marché
    - CHARPENTIER (Me) DELESPINE (Jean) rue de TARANNE à Saint-Germain-des-Prés § Inventaire à la requête de. .., 12 juin 1615; MC/ET/XXIII/250
      inventaire; Delespine, Jean
    - DELOUCHE (Jacques) Compagnon charpentier et Jacquette DELESPINE, sa femme, demeurant grande rue du Four à Saint-Germain-des-Prés § Inventaire après décès de Jacqueline DELESPINE, veuve de Pierre LEMOYNE, concierge de Monseigneur, en présence de. .., 12 juin 1615; MC/ET/XXIII/250
      inventaire; Delouche, Jacques
    - DELESPINE (Jean) maître charpentier demeurant rue de Taranne, paroisse Saint-Sulpice § Inventaire après décès de Jacqueline DELESPINE, veuve de Pierre LEMOYNE, concierge du Prince, à la requête de..., son cousin, en présence de Jacques DELOUCHE, compagnon charpentier et Jacquette DELESPINE, sa femme, 12 juin 1615; MC/ET/XXIII/250
    - CHARPENTIER (compagnon) DELOUCHE (Jacques) et Jacquette DELESPINE, sa femme grande rue du Fou à Saint-Germain-des-Prés § Inventaire en présence de. .., 12 juin 1615; MC/ET/XXIII/250
    - FOUR (rue du) à Saint-Germain-des-Prés 2 Maisons se joignant appelées la Croix rouge § Bail par René GIRARD, maître paumier, bourgeois de Paris, pour 3 ans, à Gabriel DELATTRE, marchand brasseur près de la ville d'Eu, de rue du FOUR, moyennant 500 livres de loyer annuel., 13 juin 1615; MC/ET/XXIII/250
    - PAUMIER (Me) bourgeois de Paris GIRARD (René) demeurant au jeu de paume du Heaume sur le fossé entre les portes de Buci et de Nesle, paroisse Saint-Sulpice § Bail par René GIRARD de deux maisons appelées la Croix rouge, à Saint-Germain-des-Prés, rue du Four., 13 juin 1615; MC/ET/XXIII/250
    - PERCEE (rue) Maison à l'enseigne La Gerbe de blé, paroisse Saint-Séverin § Bail par Etienne LE BLANC, bourgeois de Paris, et autres, pour 3 ans, à Roger LADOUBART, maître coutelier à Paris, Madeleine TOCQUET, sa femme, de la rue PERCEE, moyennant 300 livres par an., 15 juin 1615; MC/ET/XXIII/250
      bail; Percée, rue
    - LADOUBART (Roger) maître coutelier à Paris et Madeleine TOCQUET, sa femme, demeurant rue Percée, paroisse Saint-Séverin, enseigne de la Gerbe de blé § Bail par Etienne et Jean LEBLANC, Richard CHOCU, bourgeois de Paris, à. .., de la maison où ils demeurent, 15 juin 1615; MC/ET/XXIII/250
      bail; Ladoubart, Roger
    - COUTELIER (Me), LADOUBART (Roger) et Madeleine TOCQUET, sa femme; rue Percée paroisse Saint Séverin § Bail à. .., 15 juin 1615; MC/ET/XXIII/250
      bail; Ladoubart, Roger; Tocquet, Madeleine
    - FOUR (rue du) à Saint-Germain-des-Prés Maison à l'enseigne l'Image Saint-Jean § Bail par Jean LE BRUN, procureur au Grand Conseil du Roi, pour 3 ans, à Jean ALLAIN, chef du gobelet de la défunte reine Marguerite, de la rue du FOUR moyennant 240 £ par an., 15 juin 1615; MC/ET/XXIII/250
    - CHARTREUX § Transaction entre Dom Sébastien MUSSER, religieux profès et procureur du couvent des CHARTREUX de N.D. de Vanves d'une part, Pierre BEAUCIER, sergent des religieux et couvent des Chartreux en leur seigneurie de Closfontaine y demeurant, d'autre part., 22 juin 1615; MC/ET/XXIII/250
    - CRUSSOL (Emmanuel, comte de) duc d'UZES, pair de France, prince de SOYON, demeurant à présent à Paris rue Serpente § Marché de broderie par Guillaume MARIN, brodeur du Roi, à Emmanuel, comte de CRUSSOL, pour 2 habits et 1 housse, dont 1 habit de parade, enrichi d'or et d'argent. (A la suite: 1615, 1 septembre, quittance à François LANAUX, valet de chambre ordinaire d'Emmanuel, comte de CRUSSOL), 28 juin 1615; MC/ET/XXIII/250
      marché; quittance; Uzès, Emmanuel de Crussol (1570?-1657, duc d')
    - BRODEUR du Roi MARIN (Guillaume) faubourg Saint-Honoré § Marché de broderie par. .., 28 juin 1615; MC/ET/XXIII/250
      marché; Marin, Guillaume
    - BRODERIE (marché de) § Promesse par Guillaume MARIN, brodeur du Roi, à Emmanuel, comte de CRUSSOL, duc d'UZES, de lui faire 2 habits et une housse en broderie d'or et d'argent, l'un des habitd de parade consistant en bandes, collet, cape, suivant échantillon, etc..., et ce pour le 20 juillet prochain, moyennant 6 000 livres (A la suite, 1615, 1 septembre, quittance), 28 juin 1615; MC/ET/XXIII/250
      quittance; Marin, Guillaume
    - MARIN (Guillaume) Brodeur du Roi demeurant faubourg Saint-Honoré § Marché de broderie pour 2 habits et une housse par .. à Emmanuel de CRUSSOL duc d'UZES, 28 juin 1615; MC/ET/XXIII/250
    - RIDER (Mathurine) fille de défunts Mathieu RIDER, cardeur de laine et de Jeanne (PERSAN) jadis sa femme, demeurant faubourg Saint-Jacques § Mariage de Cyprien COCHON, maître d'école audit faubourg, et de Mathurine RIDER, 30 juin 1615; MC/ET/XXIII/250
      contrat de mariage; Rider, Mathurine
    - SAVOIE (Emmanuel-Philibert de) marquis de VILLARS, chevalier des ordres du Roi, conseiller en ses conseils d'état et privé, demeurant à présent à Paris rue Serpente, enseigne de l'Ecu d'Orléans § Donation par Emmanuel-Philibert de SAVOIE pour s'acquitter du commandement à lui fait par la duchesse de MAYENNE, sa mère, quelque temps avant son répas, à Gabrielle de MONTPEZAT sa soeur, femme de Jean de SAULX, chevalier des ordres du Roi, représentée par Allerand de MAGNY, écuyer, de 8000 livres., 30 juin 1615; MC/ET/XXIII/250
      donation; Savoie, Emmanuel-Philibert de
    - COCHON (Cyprien) maître d'école demeurant grande rue du faubourg Saint-Jacques, fils de Sébastien COCHON, tailleur d'habits aux Hôtels Saint-Georges, vicomté d'Argentan, aussi logé au faubourg Saint-Jacques § Mariage de Cyprien COCHON et de Mathurine RIDER demeurant aussi audit faubourg, 30 juin 1615; MC/ET/XXIII/250
      contrat de mariage; Cochon, Cyprien
    - ÉCOLE (maître d') COCHON (Cyprien) grande rue du faubourg Saint-Jacques § Mariage de Cyprien COCHON et de Mathurine RIDER, 30 juin 1615; MC/ET/XXIII/250
    - TAPISSIER (Me) BEAUCOUSIN (Georges) rue de la Chanvrerie et Thomasse de MONTMARTRE, sa femme § Constitution par. .., 30 juin 1615; MC/ET/XXIII/250
      Beaucousin, Georges
    - (TAPISSIER) bourgeois de Paris CRESSE (Guillaume) rue Christine § Constitution de rente à. .., 30 juin 1615; MC/ET/XXIII/250
      constitution de rente; Cresse, Guillaume
    - BEAUCOUSIN (Georges) Tapissier demeurant rue Chanvrerie, paroisse Saint-Eustache et Thomasse de MONTMARTRE, sa femme § Constitution par. .. à Guillaume CRESSE, bourgeois de Paris, demeurant rue Christine de 18 livres 15 sols de rente, moyennant 300 livres., 30 juin 1615; MC/ET/XXIII/250
      constitution de rente; Beaucousin, Georges
  - Minutes. 1615, juillet - décembre, juillet - décembre 1615; MC/ET/XXIII/251; registre
    - Constitution par Pierre Hatte, seigneur de Saint-Marc, conseiller du roi en sa cour de Parlement, en son nom et pour Elie de La Place, chevalier, et Claude Boutillac, son épouse, François de la Place, à Mathieu Bontemps, notaire au Châtelet, demeurant rue et paroisse Saint-André-des-Arts, de 562 l. 10 s. de rente, moyennant 9000 l., dont quittance à Mathieu Bontemps (1er juillet 1615)., 1er juillet 1615 - 29 septembre 1615; MC/ET/XXIII/251; fol.0001
      A la suite: quittance de rachat par Mathieu Bontemps (29 septembre 1615).
      constitution de rente; quittance; acte de vente; Saint-André-des-Arts (rue); Bontemps, Mathieu; Boutillac, Claude; Hatte, Pierre; La Place, Elie de; La Place, François de; notaire
    - TAPISSIER (Me) bourgeois de Paris ANNOY (Richard) et Jeanne LEBAS, sa femme, rue de la Harpe § Mise en apprentissage de Isabelle AUVRY, fille de..., 2 juillet 1615; MC/ET/XXIII/251; fol. V
      contrat d'apprentissage; Annoy, Richard
    - AUVRY (Richard) maître tapissier, bourgeois de Paris, rue de la Harpe et Jeanne LE BAS, sa femme § Mise en apprentissage par. ..de Isabelle AUVRY, fille de. .., chez Anne DIEUX, maîtresse toilière lingère rue Vieille-Bouclerie (A la suite: 1615 28 août, désistement), 2 juillet 1615; MC/ET/XXIII/251; fol. V
      contrat d'apprentissage; Auvry, Richard
    - TOILIÈRE-LINGÈRE (apprentissage) § Mise en apprentissage par Richard AUVRY, maître tapissier et Jeanne LEBAS, sa femme, d'Isabelle AUVRY, leur fille, âgée de 13 ans, pour 5 ans, chez Anne DIEUX apprentissage TOILIÈRE-LINGÈRE, femme de Gontier CATIER, maître tailleur d'habits, moyennant 60 £ (A la suite: 1615, 28 août, désistement entre Jeanne LEBAS et Anne DIEUX, du contrat ci-dessus, cette dernière rendant les 30 £ avancées), 2 juillet 1615; MC/ET/XXIII/251; fol. V
    - TOILIÈRE-LINGÈRE (maîtresse) DIEUX (Anne) femme de Gontier CATIER, maître tailleur d'habits, demeurant rue de la Vieille-Bouclerie § Apprentissage de Isabelle AUVRY chez Anne DIEUX, 2 juillet 1615; MC/ET/XXIII/251; fol. V
      contrat d'apprentissage; Dieux, Anne